臺灣新竹地方法院刑事裁定
110年度聲字第1696號
聲  請  人  臺灣新竹地方檢察署檢察官
受  刑  人  黃月寬



上列聲請人因受刑人數罪併罰有二裁判以上，聲請定其應執行之
刑（110年度執聲字第1088號），本院裁定如下：
    主  文
黃月寬犯如附表所示之罪，應執行有期徒刑貳年壹月，如易科罰
金，以新臺幣壹仟元折算壹日。
    理  由
一、本件聲請意旨略以：受刑人黃月寬因犯竊盜等案件，先後經
    判決確定如本院更正後之附表所示，應依刑法第53條及第51
    條第5款，定其應執行之刑，爰依刑事訴訟法第477條第1項
    聲請裁定等語。
二、按數罪併罰，有2裁判以上者，依第51條之規定，定其應執
    行之刑；數罪併罰，分別宣告其罪之刑，宣告多數有期徒刑
    者，於各刑中之最長期以上，各刑合併之刑期以下，定其刑
    期，但不得逾30年。刑法第53條、第51條第5款分別定有明
    文。次按，刑事訴訟法第370條第2項、第3項，已針對第二
    審上訴案件之定應執行之刑，明定有不利益變更禁止原則之
    適用；而分屬不同案件之數罪併罰，倘一裁判宣告數罪之刑
    ，曾經定其執行刑，再與其他裁判宣告之刑定其執行刑時，
    在法理上亦應同受此原則之拘束。故另定之執行刑，其裁量
    所定之刑期，自不得重於前定之執行刑加計後裁判宣告之刑
    之總和，否則即屬違背法令（最高法院104年度台非字第127
    號判決意旨參照）。
三、經查，受刑人所犯如附表所示各罪，業經臺灣臺北地方法院
    、臺灣士林地方法院及本院分別判處如附表所揭之有期徒刑
    確定在案，此有附表所示各該判決書網路列印資料、判決書
    正本及臺灣高等法院被告前案紀錄表在卷可參。是本院審核
    受刑人所犯如附表編號5至7所示之罪，係於附表編號1至4所
    示判決確定日期前為之，核與首揭規定並無不合，並審酌附
    表所示各有期徒刑中之最長期（有期徒刑5月）、本院前就
    被告所犯如附表編號1至6所示之15罪部分定應執行有期徒刑
    （有期徒刑2年），加計被告所犯如附表編號7所示之罪刑期
    （有期徒刑3月）之總和（計算式：2年+3月＝2年3月）等，
    再衡以本件受刑人犯罪類型多為竊盜罪，罪質相似，並考量
    比例原則、平等原則、責罰相當原則、重複評價禁止原則為
    內涵之內部性界限等，爰定其應執行之刑如主文所示，並諭
    知易科罰金之折算標準。
四、據上論斷，依刑事訴訟法第477條第1項，刑法第53條、第51
    條第5款、第41條第1項前段、第8項，裁定如主文。
中　　華　　民　　國　　110 　年　　12　　月　　30　　日
                  刑事第六庭    法　官　  蔡玉琪
以上正本證明與原本無異。
如不服本裁定，應於裁定送達後5日內向本院提出抗告狀。
中　　華　　民　　國　　110 　年　　12　　月　　30　　日
                                書記官    李念純　　
附表：
編號  1 2 3 4 罪名  竊盜 詐欺 偽造文書 竊盜 宣告刑  有期徒刑3月 有期徒刑3月 有期徒刑4月 有期徒刑3月 犯罪日期  103年7月28日   103年7月28日   103年7月28日 103年12月16日 偵查(自訴)機關年度及案號  臺北地檢 103年度偵字第24119、24391號、104年度偵字第385號 臺北地檢 103年度偵字第24119、24391號、104年度偵字第385號 臺北地檢 103年度偵字第24119、24391號、104年度偵字第385號 臺北地檢 103年度偵字第24119、24391號、104年度偵字第385號 最後 事實審 法院 臺北地院      臺北地院      臺北地院 臺北地院  案號 104年度審簡字955號 104年度審簡字955號 104年度審簡字955號 104年度審簡字955號  判決日期 104年6月15日    104年6月15日    104年6月15日    104年6月15日 確定 判決 法院      臺北地院 臺北地院 臺北地院      臺北地院  案號 104年度審簡字955號 104年度審簡字955號 104年度審簡字955號 104年度審簡字955號  判決 確定日期 104年7月14日    104年7月14日     104年7月14日     104年7月14日 是否為得易科 罰金之案件  是 是 是 是 備註  臺北地檢104年度執字第5985號 臺北地檢104年度執字第5985號 臺北地檢104年度執字第5985號 臺北地檢104年度執字第5985號   編號1至6業經臺灣士林地方法院以104年度聲字第1767號裁定定應執行有期徒刑2年，士林地檢104年度執更字第1193號。    

編號  5 6         7 以下空白 罪名  竊盜 偽造文書        竊盜  宣告刑  有期徒刑3月 (共10罪) 有期徒刑5月 有期徒刑3月  犯罪日期  103年9月13日、 103年12月7日、 103年12月11日、 103年12月12日、 104年3月6日     103年7月12日     103年4月15日  偵查(自訴)機關年度及案號  臺北地檢 104年度偵緝字第820、第821、822、823號、104年度偵字第11564號 士林地檢 104年度偵緝字第95號 新竹地檢 110年度偵字第8677號  最後 事實審 法院 臺北地院 士林地院     新竹地院   案號 104年度審簡字第1265號 104年度審簡字第688號 110年度竹北簡字第285號   判決日期 104年7月29日 104年8月31日   110年10月21日  確定 判決 法院 臺北地院 士林地院     新竹地院   案號 104年度審簡字第1265號 104年度審簡字第688號 110年度竹北簡字第285號   判決 確定日期 104年8月25日 104年10月13日   110年11月18日  是否為得易科 罰金之案件  是 是        是  備註  臺北地檢104年度執字第6955號 士林地檢104年度執字第5557號 新竹地檢110年度執字第4412號    編號1至6業經臺灣士林地方法院以104年度聲字第1767號裁定定應執行有期徒刑2年，士林地檢104年度執更字第1193號。